臺灣新北地方法院三重簡易庭小額民事判決
   　　　　　　　　　　　　　　　110年度重小字第2835號
原      告  泰安產物保險股份有限公司

法定代理人  李松季  
訴訟代理人  呂宜哲  
被      告  楊煥裕  


上列當事人間請求侵權行為損害賠償事件，經本院於民國110年1
2月21日言詞辯論終結，判決如下：
    主  文
原告之訴駁回。
訴訟費用新臺幣壹仟元由原告負擔。 
    事 實 及 理 由
一、原告主張：緣被告於民國110年4月17日16時38分許，駕駛車
    牌號碼0000-00號自用小客車，行經新北市蘆洲區三民路與
    中山一路路口處時，因有變換車道或方向不當之過失，致碰
    撞由原告所承保訴外人陳怡華所有由訴外人鄭志龍駕駛之車
    牌號碼000-0000號自用小客車（下稱系爭車輛），造成系爭
    車輛受損，經送修後支出新臺幣（下同）35,928元（含工資
    33,318元、零件2,610元），而原告已依保險契約賠付被保
    險人該修復費用，依法取得代位求償權。為此，爰依保險代
    位及侵權行為等之法律關係，提起本件訴訟，併為聲明：被
    告應給付原告35,928元及自起訴狀繕本送達翌日起至清償日
    止，按年息百分之5計算之利息。
二、被告則請求駁回原告之訴，並以：被告否認有過失，本件事
    故之發生是系爭車輛超車時追撞被告的車輛，被告為前車，
    如何注意行車距離等語置辯。
三、原告主張系爭車輛於上開時、地與被告車輛發生擦撞之事實
    ，業據提出新北市政府警察局道路交通事故當事人登記聯單
    、估價單及車損照片等件為證。被告對此固不爭執，惟以前
    揭情詞置辯。經查：
　㈠按依民法第184 條第1 項前段規定，侵權行為之成立，須行
    為人因故意過失不法侵害他人權利，亦即行為人須具備歸責
    性、違法性，並不法行為與損害間有因果關係，始能成立。
    又按民法第184 條之一般侵權行為雖應由受害人就不法性、
    可責性及因果關係為舉證，然同法第191 條之2 規定：汽車
    、機車或其他非依軌道行駛之動力車輛，在使用中加損害於
    他人者，駕駛人應賠償因此所生之損害。但於防止損害之發
    生，已盡相當之注意者，不在此限，係將主觀要件之舉證責
    任倒置，轉由加害人就其無故意、過失負舉證責任。是兩車
    均為行駛中非依軌道行駛之動力車輛，被害人請求損害賠償
    時，關於其受有損害，係由對方車輛於行進中所造成，並兩
    者間有因果關係，仍應由其負舉證責任，僅無須證明對方有
    故意或過失而已（最高法院108 年台上字第2459號判決意旨
    參照）。復按損害賠償之債，以有損害之發生及有責任原因
    之事實，並二者之間，有相當因果關係為成立要件。故原告
    所主張損害賠償之債，如不合於此項成立要件，即難謂有損
    害賠償請求權存在，最高法院48年台上字第481 號判例意旨
    亦資參照。復按當事人主張有利於己之事實者，就其事實有
    舉證之責任，民事訴訟法第277 條前段定有明文。是依民事
    訴訟如係由原告主張權利者，應先由原告負舉證之責，若原
    告先不能舉證，以證實自己主張之事實為真實，則被告就其
    抗辯事實即令不能舉證，或其所舉證據尚有疵累，亦應駁回
    原告之請求，最高法院17年上字第917 號判例亦資參照。
　㈡復按汽車行駛時，駕駛人應注意車前狀況及兩車並行之間隔
    ，並隨時採取必要之安全措施，道路交通安全規則第94條第
    3項前段定有明文。查本院依職權向新北市政府警察局蘆洲
    分局調取本件事故道路交通事故調查卷宗，被告在警詢時供
    稱：「我當時駕駛自小客8197-J3於中山一路往中山二路方
    向直行行駛，行駛於三民路中山一路路口時，突然左側一輛
    汽車向前超車，他超車時擦撞於我的左前車頭。」等語；系
    爭車輛駕駛人鄭志龍在警詢時供稱：「我當時駕駛自小客BF
    P-5077於中山一路往中山二路方向直行行駛，行駛於三民路
    中山一路路口時，突然遭後方汽車追撞。」等語，另經本院
    勘驗系爭事故現場錄影畫面光碟，共計三個檔案，其中第3
    個檔案為路口監視器錄影畫面，畫面左下角時間00:00:20時
    ，兩造車輛出現於畫面右下，原告保戶車輛（B車）為左方
    車，被告車輛（A車）為右方車，兩車在畫面中並行後，B車
    向前超越A車時，兩車發生擦撞；另第1個檔案為原告保戶車
    後行車監視器畫面(註：畫面中影像由路面標線及車號可知
    左右顛倒)，畫面左下時間顯示00:00:11可看出2車之車影，
    2車間隔距離甚寬，B車向右偏行，致兩車間隔越趨縮小，於
    00:00:12，兩車發生碰撞；又第2個檔案為被告車前行車紀
    錄器畫面，A 車向前直行，畫面左下時間00:00:09，B車車
    頭自畫面左下方切出，切入A車前方，致生擦撞等情，此有
    本院勘驗筆錄可按，並有道路交通事故現場圖及現場車損照
    片等件附卷可稽。參互以觀，顯見被告駕駛車輛沿中山一路
    往中山二路方向行駛於中間車道，而鄭志龍則係行駛在同路
    段之內側車道，兩車行駛路線於肇事地點前呈並行狀態，被
    告車輛為前車，系爭車輛則位於被告車輛同向車道之左後方
    ，揆諸前揭規定，鄭志龍駕駛系爭車輛直行於內側車道，行
    經肇事地點前，本應負有注意與中間車道之被告車輛保持適
    當並行之間隔，竟於超車變換車道之際，疏未注意及此，造
    成其所駕駛之系爭車輛右後車門與被告車輛左前保桿發生擦
    撞，堪認鄭志龍具有未注意兩車並行間隔之過失甚明，自難
    認定系爭車輛之受損係因被告之行為所致。此外，原告復未
    提出其他證據舉證以實其說。故原告主張被告應負侵權行為
    損害賠償責任云云，要無可採。
四、綜上所述，原告依據侵權行為及保險代位等之法律關係，請
    求被告應給付35,928元及自起訴狀繕本送達翌日起至清償日
    止，按年息百分之5 計算之利息，為無理由，應予駁回。
五、本件事證已臻明確，兩造其餘主張、攻擊防禦方法及所提之
    證據，均核與本件判決所認結果不生影響，爰毋庸逐一再加
    論述，附此敘明。
六、訴訟費用負擔之依據：依民事訴訟法第436 條之19、第78條
    規定，確定訴訟費用額為新臺幣1,000 元（即第一審裁判費
    ），應由原告負擔。 　　
中　　華　　民　　國　　111 　年　　1 　　月　　7 　　日
                  三重簡易庭  法  官  王士珮
以上正本係照原本作成。
如不服本判決，應於送達後20日內，向本院提出上訴狀，並表明
上訴理由（上訴理由應表明1、原判決所違背之法令及具體內容
。2、依訴訟資料可認為原判決有違背法令之具體事實。），如
於本判決宣示後送達前提起上訴者，應於判決送達後20日內補提
上訴理由書（須附繕本），如未於上訴後20日內補提合法上訴理
由書，法院得逕以裁定駁回上訴。
中　　華　　民　　國　　111 　年　　1 　　月　　7 　　日
                              書記官  楊家蓉